# 拆迁得来的苗木入账问题。

提问人：zrzr 时间：2022-04-04 23:40:03
请教下陈版主及各位大佬，我们是国有企业会进行一些拆迁，形成很多苗木资产，目前是没有做任何处理，账外资产。现在想新成立一家子公司，将这部分苗木划拨进去，想请教下，我们应该按什么价值入账？以及这家子公司以后再对外出售苗木的话，适用免税政策么？谢谢

回答人：chenyiwei
1 、如无特殊情况，则这些苗木的入账价值应为最初取得时经评估的公允价值。
2 、税务问题建议咨询税务专业人士意见。